sl-SI: Elektronika > Avdio > Avdio dodatki > Dodatki za satelitski radijski sprejemnik: Antene za satelitski radio; Priključne postaje za satelitski radio; Domači kompleti za satelitski radio; Nosilci in držala za satelitski radijski sprejemnik; Daljinski upravljalniki za satelitski radio; Tunerji za satelitski radio
it: Elettronica > Audio > Accessori audio > Accessori radio satellitari: Antenne radio satellitare; Docking station e supporti radio satellitare; Kit radio satellitare domestici; Supporti e staffe per radio satellitare; Telecomandi radio satellitare; Sintonizzatori radio satellitare
zh-CN: 电子产品 > 音频 > 音频配件 > 卫星收音机配件: 卫星收音机天线; 卫星收音机底座/支架; 卫星收音机家用套件; 卫星收音机安装座和支架; 卫星收音机遥控器; 卫星收音机调谐器
fr: Appareil électronique > Audio > Accessoires audio > Accessoires de radio satellite: Antennes de radio satellite; Stations d’accueil et berceaux pour radio satellite; Kits domestiques de radio satellite; Supports pour radio satellite; Télécommandes de radio satellite; Tuners de radio satellite
pt-PT: Eletrónica > Áudio > Acessórios de áudio > Acessórios de rádio satélite: Antenas para rádio satélite; Bases e suportes para rádio satélite; Kits domésticos para rádio satélite; Suportes e fixações para rádio via satélite; Comandos para rádio satélite; Sintonizadores para rádio satélite
th: อิเล็กทรอนิกส์ > เสียง > อุปกรณ์ทางเสียง > อุปกรณ์วิทยุดาวเทียม: เสาอากาศวิทยุดาวเทียม; ฐานวางและที่ตั้งวิทยุดาวเทียม; ชุดติดตั้งวิทยุดาวเทียมสำหรับบ้าน; ที่ติดตั้งและขายึดวิทยุดาวเทียม; รีโมทควบคุมวิทยุดาวเทียม; ตัวจูนเนอร์วิทยุดาวเทียม
sk-SK: Elektronika > Zvukové zariadenia > Príslušenstvo pre zvukové zariadenia > Príslušenstvo pre satelitné rádiá: Satelitné rádiové antény; Doky a držiaky satelitných rádií; Domáce súpravy satelitných rádií; Držiaky a držiaky satelitného rádia; Diaľkové ovládače satelitných rádií; Tunery satelitných rádií
hu: Elektronika > Hang > Hangkiegészítők > Műholdasrádió-kiegészítők: Műholdasrádió-antennák; Műholdasrádió-dokkolók és -bölcsők; Műholdas rádió otthoni készletek; Műholdasrádió-rögzítők és -konzolok; Műholdasrádió-távirányítók; Műholdasrádió-tunerek
es: Electrónica > Audio > Accesorios de audio > Accesorios para radios por satélite: Antenas de radio satelital; Bases y soportes de radio satelital; Kits caseros de radio satelital; Soportes y sujeciones para radios por satélite; Controles remotos de radio satelital; Sintonizadores de radio satelital
tr: Elektronik > Ses > Ses Aksesuarları > Uydu Radyo Aksesuarları: Uydu Radyo Antenleri; Uydu Radyo Dock'ları ve Yuvaları; Uydu Radyo Ev Kitleri; Uydu Radyo Montaj Parçaları ve Braketleri; Uydu Radyo Uzaktan Kumandaları; Uydu Radyo Tunerleri
nl: Elektronica > Audio > Audioaccessoires > Accessoires voor satellietradio's: Satellietradio antennes; Satellietradio docks en cradles; Satellietradio thuisset; Bevestigingen en beugels voor satellietradio's; Satellietradio afstandsbedieningen; Satellietradio tuners
da: Elektronik > Lyd > Lyd – tilbehør > Satellitradio – tilbehør: Satellitradio- antenner; Satellitradio – docks og stativer; Satellitradio – hjemmesæt; Satellitradiobeslag; Satellitradio – fjernbetjeninger; Satellitradio – tunere
bg-BG: Електроника > Aудио > Аудиоаксесоари > Аксесоари за сателитно радио: Антени за сателитно радио; Докинг станции и поставки за сателитно радио; Домашни комплекти за сателитно радио; Стойки и скоби за сателитно радио; Дистанционни управления за сателитно радио; Тунери за сателитно радио
de: Elektronik > Audio > Audiozubehör > Satellitenradio-Zubehör: Satellitenradio-Antennen; Satellitenradio-Dockingstationen und -Halterungen; Satellitenradio-Heim-Kit; Satellitenradio-Halterungen und -Bügel; Satellitenradio-Fernbedienungen; Satellitenradio-Tuner
fi: Elektroniikka > Audio > Audiolaitteet > Satelliittiradiotarvikkeet: Satelliittiradion antenni; Satelliittiradion telakka ja pidike; Satelliittiradion kotisarja; Satelliittiradion kiinnikkeet; Satelliittiradion kaukosäädin; Satelliittiradion viritin
en: Electronics > Audio > Audio Accessories > Satellite Radio Accessories: Satellite Radio Antennas; Satellite Radio Docks & Cradles; Satellite Radio Home Kits; Satellite Radio Mounts & Brackets; Satellite Radio Remote Controls; Satellite Radio Tuners
zh-TW: 電子器材 > 音訊設備 > 音響配件 > 衛星無線電配件: 衛星廣播天線; 衛星廣播座及懸架; 衛星廣播家庭套組; 衛星無線電底座和支架; 衛星廣播遙控器; 衛星廣播調諧器
el: Ηλεκτρονικά > Ήχος > Αξεσουάρ ήχου > Αξεσουάρ δορυφορικού ραδιοφώνου: Κεραίες δορυφορικού ραδιοφώνου; Σταθμοί & βάσεις δορυφορικού ραδιοφώνου; Σετ δορυφορικού ραδιοφώνου για το σπίτι; Βάσεις & στηρίγματα δορυφορικών ραδιοφώνων; Τηλεχειριστήρια δορυφορικού ραδιοφώνου; Δέκτες δορυφορικού ραδιοφώνου
ru: Электроника > Аудиотехника > Аксессуары для аудиотехники > Аксессуары для спутниковых радиосистем: Антенны для спутникового радио; Док-станции и крэдлы для спутникового радио; Домашние комплекты для спутникового радио; Крепления и кронштейны для спутниковых радиосистем; Пульты управления для спутникового радио; Тюнеры для спутникового радио
sv: Elektronik > Ljud > Ljudtillbehör > Tillbehör till satellitradio: Satellitradio-antenner; Dockor och hållare till satellitradio; Hemkit för satellitradio; Satellitradiofästen och fästen; Fjärrkontroller till satellitradio; Satellitradiomottagare
ro-RO: Electronice > Audio > Accesorii audio > Accesorii radio satelit: Antene pentru radio prin satelit; Docuri și suporturi pentru radio prin satelit; Kituri pentru radio prin satelit acasă; Suporturi și console pentru radio satelit; Telecomenzi pentru radio prin satelit; Tunere pentru radio prin satelit
pl: Elektronika > Audio > Akcesoria audio > Akcesoria do radia satelitarnego: Anteny radia satelitarnego; Stacje dokujące do radia satelitarnego; Zestawy domowe radia satelitarnego; Uchwyty i wsporniki do radia satelitarnego; Piloty radia satelitarnego; Tunery radia satelitarnego
ko: 전자기기 > 오디오 > 오디오 부대용품 > 위성 라디오 부대용품: 위성 라디오 안테나; 위성 라디오 독 및 크래들; 위성 라디오 홈 키트; 위성 라디오 마운트/브래킷; 위성 라디오 리모컨; 위성 라디오 튜너
pt-BR: Eletrônicos > Áudio > Acessórios para áudio > Acessórios para rádio satélite: Antenas para rádio via satélite; Docks e berços para rádio via satélite; Kit residencial para rádio via satélite; Braçadeiras e suportes para rádio via satélite; Controles remotos para rádio via satélite; Sintonizadores para rádio via satélite
cs: Elektronika > Zvuk > Zvuková zařízení – příslušenství > Satelitní rádia – příslušenství: Antény pro satelitní rádia; Doky a kolébky pro satelitní rádia; Domácí sady pro satelitní rádia; Držáky a konzoly pro satelitní rádio; Dálková ovládání pro satelitní rádia; Tunery pro satelitní rádia
nb: Elektronikk > Lyd > Lydtilbehør > Tilbehør til satellittradioer: Satellittradioantenner; Dokker og krybber til satellittradio; Satellittradiosett til hjemmebruk; Satellittradiofester og -braketter; Satellittradiofjernkontroller; Satellittradiotunere
lt-LT: Elektronika > Garsas > Garso priedai > Palydovinių radijo imtuvų priedai: Satellite radio antennas; Satellite radio docks ir cradles; Satellite radio home rinkiniai; Palydovinių radijo imtuvų laikikliai ir fiksatoriai; Satellite radio remote controls; Satellite radio tuners
ja: 電子機器 > オーディオ > オーディオアクセサリー > 衛星ラジオアクセサリー: 衛星ラジオアンテナ; 衛星ラジオドック・クレードル; 衛星ラジオホームキット; 衛星ラジオマウント・ブラケット; 衛星ラジオリモコン; 衛星ラジオチューナー
vi: Thiết bị điện tử > Âm thanh > Phụ kiện âm thanh > Phụ kiện đài phát thanh vệ tinh: Anten radio vệ tinh; Bến và nôi radio vệ tinh; Bộ kit nhà radio vệ tinh; Giá đỡ và khung đỡ đài phát thanh vệ tinh; Điều khiển từ xa radio vệ tinh; Bộ tuner radio vệ tinh
hr-HR: Elektronika > Audio > Audio pribor > Pribor za satelitski radio: Antene za satelitski radio; Dokovi i stanice za satelitski radio; Kućni kompleti za satelitski radio; Nosači i držači za satelitski radio; Daljinski upravljači za satelitski radio; Tuneri za satelitski radio